臺灣士林地方法院小額民事判決
110年度湖小字第1216號
原      告  富邦產物保險股份有限公司

法定代理人  羅建明  
訴訟代理人  鍾富丞  
被      告  林清柱  
訴訟代理人  張順農  
上列當事人間請求損害賠償事件，經本院於民國110年12月17日
言詞辯論終結，判決如下：
    主    文
原告之訴駁回。
訴訟費用由原告負擔。
    理由要領
一、本件除下列第二項有關兩造爭執要點之判斷外，依民事訴訟
    法第436條之18第1項規定，僅記載主文，其餘理由要領省略
　　。
二、本件車禍之損害賠償請求權已罹於2年消滅時效期間，被告
    得為時效抗辯拒絕給付（賠償）：
  ㈠按，因故意或過失，不法侵害他人之權利者，負損害賠償責
    任；因侵權行為所生之損害賠償請求權，自請求權人知有損
    害及賠償義務人時起，二年間不行使而消滅，自有侵權行為
    時起，逾十年者亦同。又，消滅時效，自請求權可行使時起
    算；時效完成後，債務人得拒絕給付。民法第184條第1項前
    段、197條第1項、第128條前段、第144條第1項分別定有明
    文。次按，因保險人應負保險責任之損失發生，而對於第三
    人有損失賠償請求權者，保險人得於給付賠償金額後，代位
    行使被保險人對於第三人之請求權，保險法第53條第1項前
    段亦定有明文。而所謂之代位行使，本質上並非自己之權利
　　，而係被保險人之權利，其有關消滅時效之規定應以被保險
    人知有損害及賠償義務人時起算。
　㈡查，本件車禍事故發生日為民國108年4月25日，事故發後經
    駕駛人通報警方到場，警方於當日即製作本件車禍事故調查
    報告表【含本件車禍事故現場圖、對各該駕駛人之談話紀錄
    表，並將被告所駕車輛之掉落物、系爭車輛受損情形予以拍
    照存查（見本院卷第37至49頁），但不含原告提出之本件車
    禍事故初步分析研判表（見本院卷第35頁）】，此經本院核
    閱臺北市政府警察局交通警察大隊函送之車禍事故調查報告
    資料予以查明，堪以認定。
　㈢又查，本件車禍受損車號000-0000號自用小客車（下稱系爭
    車輛）之駕駛人簡宏宇為該車所有權人張育嘉（即原告之保
    戶）之使用人，於事故發生當日即向警方指稱其所駕駛系爭
    車輛遭被告所駕駛大貨車上掉落物碰撞而受損（參見本院卷
    第43頁），系爭車輛所有人就其使用人發生本件事故經過之
    情當無不知之理。據此，系爭車輛所有人自本件事故發日起
　　，即應知悉本件被告為賠償義務人，而得依照民法侵權行為
    規定對被告行使損害賠償請求權，是本件應自事故發生日之
    翌日（即108年4月26日）起算該請求權之消滅時效，至110
    年4月26日即屆滿二年。又，原告於賠付保險金後，依保險
    法第53第1項規定，代位行使其保戶（即系爭車輛所有人張
    育嘉）對被告之損害賠償請求權，但此並非另一獨立之損害
    賠償請求權，前已敘明；其於110年5月10日始具狀提起訴，
    請求被告賠償損害（見本院卷第9頁之起訴狀收狀章），已
　　罹於2年之消滅時效期間，依前揭定及說明，被告自得為時
    效抗辯拒絕給付。而被告抗辯本件車禍事故已經過2年多，
    我以為結束了，可以不用再負責任等語（見本院卷第75頁之
    言詞辯論筆錄），其真意即為時效抗辯、拒絕給付，自堪認
    有據。從而，原告本件損害賠償請求，並無理由，應予駁回
    。
中　　華　　民　　國　　111 　年　　1 　　月　　7 　　日
                  內湖簡易庭  法　官　施月燿
以上為正本係照原本作成。
如不服本判決，應於送達後20日內，向本院提出上訴狀並應記載
上訴理由，表明關於原判決所違背之法令及其具體內容與依訴訟
資料可認為原判決有違背法令之具體事實，如於本判決宣示後送
達前提起上訴者，應於判決送達後20日內補提上訴理由書（須附
繕本）。
中　　華　　民　　國　　111 　年　　1 　　月　　7 　　日
                              書記官  朱鈴玉